【裁判字號】    95,上易,501
【裁判日期】    951031
【裁判案由】    恐嚇
【裁判全文】
臺灣高等法院臺南分院刑事判決         95年度上易字第501號
上  訴  人
即  被  告  甲○○
上列上訴人因恐嚇案件，不服臺灣臺南地方法院95年度易字第51
6號中華民國95年7月28日第一審判決（起訴案號：臺灣臺南地方
法院檢察署95年度偵緝字第408號），提起上訴，本院判決如下
：
    主  文
上訴駁回。
    事  實
一、甲○○於民國89年間因詐欺罪，經法院判處有期徒刑10月確
    定，於92年10月11日執行完畢。甲○○係計程車司機，於94
    年11月4日中午12時30分許在臺南市○區○○路1段57號「新
    樓醫院」急診室前，因排班問題與該醫院之停車場負責人乙
    ○○發生口角爭執，甲○○並作勢要毆打乙○○，嗣竟基於
    恐嚇危害安全之犯意，向乙○○恫嚇稱：「要讓你死」等語
    ，致乙○○心生畏怖，因而報警處理，始查獲上情。
二、案經乙○○訴由臺南市警察局第一分局報請臺灣臺南地方法
    院檢察署檢察官偵查起訴。
    理  由
一、按「被告以外之人於審判外之陳述，雖不符前4條之規定，
    而經當事人於審判程序同意作為證據，法院審酌該言詞陳述
    或書面陳述作成時之情況，認為適當者，亦得為證據。」、
    「當事人、代理人或辯護人於法院調查證據時，知有第159
    條第1項不得為證據之情形，而未於言詞辯論終結前聲明異
    議者，視為有前項之同意。」，刑事訴訟法第159條之5第1
    、2項分別定有明文。查檢察官及被告於本院準備程序及審
    理時，對於告訴人及被告以外之人在警詢及檢察官偵查時之
    陳述，就其等之證據能力不表示爭執，而查上開供述證據，
    均係職司犯罪調查之公務人員依法定程序為調查訊問，本院
    認為前開陳述筆錄作成時之情況，合法且無不當，認屬適當
    ，揆諸上開規定，均得作為證據，合先敘明。
二、訊據被告即上訴人甲○○否認有上開犯行，惟查被告確有本
    案犯罪行為之事實，已據證人即被害人乙○○於偵查中結證
    指述綦詳，並經證人陳玉雲、鄒亞光於偵查中結證屬實，而
    被告於原審準備程序於法官詢以「對檢察官起訴有何意見？
    」時，被告答稱「承認犯罪事實」 (見原審卷第15頁)，足
    認被告上開之自白與事實相符，其事後否認犯行，應係卸責
    之詞，不可採信，事證明確，被告之犯行洵堪認定。
三、按行為後法律有變更者，適用行為時之法律。但行為後之法
    律有利於行為人者，適用最有利於行為人之法律，刑法第2
    條第1項定有明文。被告行為後，刑法第47條關於累犯加重
    刑度之規定已修正，限於行為人之再犯係出於故意者，始有
    累犯加重規定之適用，惟查被告係於有期徒刑執行完畢後5
    年以內故意再犯本案，亦構成累犯，經比較新舊法結果，修
    正後之新法對被告而言並無較有利之情形，仍應依刑法第2
    條第1項前段適用行為時法律即舊法認定其累犯。又被告於
    犯罪時刑法第41條第1項前段規定：「犯最重本刑為5年以下
    有期徒刑以下之刑之罪，而受6個月以下有期徒刑或拘役之
    宣告，因身體、教育、職業、家庭之關係或其他正當事由，
    執行顯有困難者，得以1元以上3元以下折算1日，易科罰金
    。」，當時之易科罰金折算標準，依修正前罰金罰鍰提高標
    準條例第2條前段（現已刪除）規定，就其原定數額提高為1
    百倍折算1日，則本案被告行為時之易科罰金折算標準，應
    以銀元3百元折算1日，經折算為新臺幣後，應以新臺幣9百
    元折算1日。惟94年2月2日修正公布並於95年7月1日施行之
    刑法第41條第1項前段則規定：「犯最重本刑為5年以下有期
    徒刑以下之刑之罪，而受6個月以下有期徒刑或拘役之宣告
    者，得以新臺幣1千元、2千元或3千元折算1日，易科罰金。
    」。經比較修正前後之易科罰金折算標準，修正後易科罰金
    折算標準之規定並非較有利於被告，則應依刑法第2條第1項
    前段，適用修正前刑法第41條第1項前段規定，定其折算標
    準。是綜合全部之結果而為比較，應一同適用修正前刑法累
    犯、易科罰金規定論處。
四、核被告所為，係犯刑法第305條之恐嚇危害安全罪。又被告
    有如前揭事實欄所載經執行有期徒刑完畢之犯罪前案紀錄等
    事實，有前開臺灣高等法院被告前案紀錄表可按，被告於受
    有期徒刑之執行完畢後，5年以內再犯本件有期徒刑以上之
    罪，為累犯，應依修正前刑法第47條規定，加重其刑。原判
    決認被告罪證明確，適用刑事訴訟法第273條之1第1項、第
    299條第1項前段，刑法第2條第1項前段、第305條，修正前
    刑法第47條、41條第1項前段規定，修正前罰金罰鍰提高標
    準條例第2條，並審酌被告前案紀錄、品行、犯罪之動機、
    目的、手段、所生危害及犯罪後之態度等一切情狀，量處拘
    役50日，並諭知易科罰金以銀元3百元即新台幣9百元之折算
    標準。本院經核原判決認事用法俱無不合，量刑亦稱妥適，
    上訴意旨指摘原判決量刑過重，為無理由，應駁回其上訴。
據上論結，應依刑事訴訟法第368條，判決如主文。
本案經檢察官江守權到庭執行職務。
中    華    民    國    95    年    10    月    31    日
                  刑事第一庭    審判長法  官  黃崑宗
                                      法  官  夏金郎
                                      法  官  王明宏
以上正本證明與原本無異。
不得上訴。
                                      書記官  黃全忠
中    華    民    國    95    年    10    月    31    日
附錄法條：
中華民國刑法第305條：
以加害生命、身體、自由、名譽、財產之事，恐嚇他人致生危害
於安全者，處2年以下有期徒刑、拘役或3百元以下罰金。


司法院資訊處製作；財團法人民間司法改革基金會備份。
